臺灣高等法院刑事判決　　　　　　　　94年度上易字第1606號
上　訴　人　臺灣臺北地方法院檢察署檢察官
被　　　告　甲○○
　　　　　　　　　　住台南市○區○○路368號1樓（
上列上訴人因毒品危害防制條例案件，不服臺灣臺北地方法院94
年度易字第971號，中華民國94年8月23日第一審判決（起訴案號
：臺灣臺北地方法院檢察署94年度毒偵字第1279號），提起上訴
並移送件辦 (台灣台北地方法院檢察署94年毒偵字第1960號），
本院判決如下：
    主  文
原判決撤銷。
甲○○連續施用第二級毒品，處有期徒刑陸月，如易科罰金，以
佰元折算壹日。扣案之安非他命壹包（毛重零點公克、淨重
零點壹公克）沒收銷燬；吸食器壹支沒收。
    事  實
一、甲○○前於民國89年間因施用第一級、第二級毒品案件，經
    本院以八十九年度毒聲字第五０三號裁定送勒戒處所觀察、
    勒戒後，認無繼續施用毒品之傾向，於八十九年三月七日經
    臺灣臺北地方法院檢察署檢察官於八十九年三月六日以八十
    九年度毒偵字第八四七號不起訴處分確定。惟甲○○仍因工
    作繁忙，難以隱忍，竟又起施用第二級毒品甲基安非他命之
    概括犯意，於前開觀察、勒戒執行完畢釋放後五年內，自九
    十三年七月間起至九十四年五月四日下午七時許，連續在臺
    北市○○區○○路三十九號地下一樓住處等地，以將甲基安
    非他命裝於吸食器玻璃球內燃燒蒸發氣體之方式，連續施用
    第二級毒品甲基安非他命多次，約一天一次。嗣於九十四年
    一月二十四日上午四時許，為警採尿發現有甲基安非他命陽
    性反應，繼於九十四年五月四日下午九時三十分許，在前揭
    塔悠路三十九號地下一樓，為警持搜索票查獲，並於甲○○
    身上扣得安非他命一包（毛重0.三公克、淨重0.一公克）、
    及其所有供本件施用之吸食器一支。
二、案經臺北市政府警察局南港分局、松山分局報告臺灣臺北地
    方法院檢察署檢察官偵查起訴。
    理  由
一、訊據被告甲○○就於前揭時地施用第二級毒品安非他命多次
    、吸食器係伊所有供本件施用之用乙節，於警訊（見偵查卷
    第42頁）、檢察官偵查中（見偵查卷第105、123頁）、原審
    (見原審卷第四十五頁反面)及本院審理時均自白不諱（見本
    院九十四年十月二十六日審判筆錄），且有現場照片、扣案
    之結晶體一包、吸食器一支可證，且查：
  (一)證人廖雙池於警訊時證稱：該安非他命及吸食器不是我的，
    是甲○○的，是他施用安非他命所用的物品等語（見偵查卷
    第十三頁）。
  (二)被告為警查獲時所採尿液，經送臺灣檢驗科技股份有限公司
    以酵素免疫分析法、氣相層析質譜儀分析法檢驗確認，結果
    認該尿液中呈安非他命類陽性反應，此有該公司九十四年二
    月二十四日及同年年五月三十一日號濫用藥物尿液檢驗報告
    二紙（見偵查卷九十四年毒偵字第一九六０號第六頁、同年
    毒偵字第一二七九號第一二七頁）在卷可稽，是被告確有施
    用甲基安非他命之犯行。
  (三)又扣案之結晶一包，經臺北市政府警察局南港分局以聯勤二
    ０四廠製造之煙毒品檢驗Ａ包試劑初步檢驗結果呈安非他命
    反應，此有臺北市政府警察局南港分局查獲涉嫌毒品危害防
    制條例毒品初步檢驗報告單（九四年毒偵字第一二七九號卷
    第五十一頁）附卷可稽，足證扣案之物確為甲基安非他命無
    誤，是被告之自白核與事實相符。
  (四)復被告前於89年間因施用第一級、第二級毒品案件，經台灣
    台北地方法院以八十九年度毒聲字第五０三號裁定送勒戒處
    所觀察、勒戒後，認無繼續施用毒品之傾向，於八十九年三
    月七日經臺灣臺北地方法院檢察署檢察官於同年三月六日以
    八十九年度毒偵字第八四七號不起訴處分確定乙節，有上開
    裁定、不起訴處分書（見本院卷）附卷可稽。被告於本件上
    揭時地再次施用第二級毒品安非他命之行為，係於前開觀察
    、勒戒執行完畢釋放五年內又施用毒品，自應依法論科。
二、被告施用第二級毒品甲基安非他命，核係犯毒品危害防制條
    例第十條第二項之施用第二級毒品罪。又其持有第二級毒品
    安非他命之低度行為為施用之高度行為所吸用，不另論罪。
    公訴人雖僅起訴被告自九十三年十二月間至九十四年五月四
    日止之施用犯行，惟併案部分所指被告自九十三年七月間某
    日起至九十四年一月二十四日止，亦有施用第二級毒品安非
    他命犯行，與起訴部分有連續犯裁判上一罪之關係，為起訴
    效力所及，本院自應一併審究。被告先後多次施用第二級毒
    品犯行，時間緊接，罪名與犯罪構成要件相同，顯係基於概
    括犯意為之，應依連續犯之規定論以一罪，並依法加重其刑
    。爰審酌被告違反本罪實係屬於自栽性行為，而對他人甚少
    損害，再衡量被告不成立累犯，其施用毒品較原審認定時間
    為長、犯罪後態度等一切情狀，量處如主文所示之刑，並諭
    知易科罰金之折算標準示懲。扣案之甲基安非他命，係屬毒
    品危害防制條例第二級毒品為違禁物，爰依毒品危害防制條
    例第十八條第一項前段，宣告沒收銷燬。另扣案之吸食器一
    支，為被告所有供犯罪所用之物，依法沒收之。
三、撤銷原判決改判之理由：
    原審據以論罪科刑，固非無見。惟：(一)、被告於九十四年
    一月二十四日為警採尿發現有甲基安非他命陽性反應，且與
    起訴部分有連續犯裁判上一罪之關係，原審未及審酌，已有
    未洽。(二)原判決主文諭知被告易科罰金之折算標準，理由
    欄則未論及，論罪法條亦漏引刑法第四十一條第一項，致主
    文失其依據。(三)、被告前於九十二年間因毒品危害防制條
    例案件，經台灣台北地方法院以九十三年度訴字第五九二號
    判處有期徒刑七月（施用第一級毒品部分，處有期徒刑六月
    ，另施用第二級毒品部分，處有期徒刑二月，應執行有期徒
    刑七月）確定，於九十四年一月二十四日易科罰金執行完畢
    ，有本院被告前案紀錄表附卷可按，而本件係於九十三年七
    月間再犯，顯係於前案執行完畢前而非執行完畢後再犯，原
    審論以累犯，亦有違誤。是檢察官上訴意旨，指摘原判決不
    當，請求撤銷改判，為有理由，爰撤銷原審判決，改判如主
    文所示之刑。
四、據上論斷，應依刑事訴訟法第三百六十九條第一項前段、第
    三百六十四條、第二百九十九條第一項前段，毒品危害防制
    條例第十條第二項、第十八條第一項前段，刑法第十一條前
    段、第五十六條、第四十一條第一項前段、第三十八條第一
    項第二款，罰金罰鍰提高標準條例第二條，判決如主文。
本案經檢察官周誠南到庭執行職務。
中　　華　　民　　國　　94　　年　　11　　月　　9 　　日
　　　　　　　　　刑事第七庭審判長法　官  蔡秀雄
　　　　　　　　　　　　　　　　  法　官  蔡光治
　　　　　　　　　　　　　　　　  法　官  陳世宗
以上正本證明與原本無異。
不得上訴。
                                  書記官  何閣梅
中　　華　　民　　國　　94　　年　　11　　月　　10　　日
